臺灣新竹地方法院刑事判決　　　　　　　　　　　　　九十一年度易字第七二三號
　　公　訴　人　臺灣新竹地方法院檢察署檢察官
　　被　　　告　甲○○
右列被告因違反毒品危害條例案件，經檢察官提起公訴（九十一年度毒偵字第一六三
號），本院判決如左︰
    主  文
甲○○施用第二級毒品，累犯，處有期徒刑捌月，扣案之安非他命拾陸小包（驗後餘
重為肆柒點陸玖公克）均沒收銷燬之。
    事  實
一、甲○○有違反麻醉藥品管制條例前科，於民國八十八年間因違反毒品危害防制條
    例，經本院以八十八年度竹簡字第八七四號判決判處有期徒刑六月，並諭知易科
    罰金之標準，於九十年一月十五日執行完畢。
二、甲○○因施用第二級毒品安非他命案件，經本院以八十八年度毒聲字第八一五號
    裁定送觀察、勒戒後，認無繼續施用毒品之傾向，由臺灣新竹地方法院檢察署檢
    察官於八十八年六月八日，以八十八年度偵字第二０六七號為不起訴處分確定後
    ，復因施用第二級毒品安非他命，經本院以八十八年度毒聲字第二三五五號裁定
    送觀察、勒戒後，認有繼續施用毒品之傾向，又經本院以八十八年度毒聲字第二
    五五五號裁定令入戒治處所施以強制戒治，嗣經本院以八十九年度毒聲字第二二
    ０一號裁定停止戒治，所餘戒治期間付保護管束，保護管束至八十九年十二月十
    一日期滿，二犯犯行並經本院以八十八年度竹簡字第八七四號判決判處有期徒刑
    六月確定。
三、甲○○仍不知悔改，另於九十一年二月二日中午十二時五十分許（起訴書誤載為
    九十一年二月一日下午九時許）起往前回溯九十六小時內之某時，在不詳處所施
    用第二級毒品安非他命一次，為警於九十一年二月一日晚間九時許，在新竹縣竹
    北市○○里○○鄰○○路工地空屋二樓查獲，並扣得第二級毒品安非他命十六小
    包（驗後餘重為四七‧六九公克），經對被告採尿送驗後呈第二級毒品安非他命
    陽性反應，經本院以九十一年度毒聲字第三六三號裁定令入強制處所施用強制戒
    治，並經臺灣高等法院以九十年度毒抗字第三九八號裁定駁回抗告，現於強制戒
    治中。
四、案經新竹市警察局第一分局報告臺灣新竹地方法院檢察署檢察官偵查起訴。
    理  由
一、訊據被告甲○○矢口否認上揭施用第二級毒品安非他命之犯行，辯稱：是羅銀宏
    要其扛下這件案子，並不知悉為何尿液會檢驗出安非他命陽性反應云云，惟查：
（一）被告於上述時間為警查獲後親採之尿液（檢體編號：Ａ—○二九號）經送新竹
      市衛生局以簡易套組檢驗，及送國防部憲兵司令部刑事鑑識中心以氣相層析質
      譜分析法檢驗後，均呈甲基安非他命陽性反應，有新竹市警察局辦理煙毒麻醉
      藥品案尿液送驗受檢人真實姓名代號對照表、新竹市衛生局九十一年二月十九
      日竹市衛六字第二四五三號不法藥物尿液初步篩檢報告書（見偵卷第四九頁及
      第五十頁）及國防部憲兵司令部刑事鑑識中心於九十一年五月十七日所出具之
      （九一）綱得字第０五八七五號鑑識通知書（見本院九十一年度毒聲字第三六
      三號卷第九頁）附卷可稽。
（二）按「尿液毒品檢驗‧‧若能使用先進之氣相層析質譜儀分析法確認，則可完全
      排除偽陽性之干擾，為目前最具公信力的檢驗方法」為法務部調查局第六處八
      十七年九月二十九日（八七）發技（一）字第八七０七四五七四號函所揭示，
      是國防部憲兵司令部刑事鑑識中心使用之檢驗方法既可完全排除毒品偽陽性之
      干擾，檢驗結果自堪採信；又「甲基安非他命經口服投與後約百分之七十於二
      十四小時內自尿液中排出，約百分之九十於九十六小時內自尿液中排出，‧‧
      甲基安非他命之檢出與其投與方式、投與量、個人體質、採尿時間及檢測儀器
      之精密度等諸多關係有關，因此僅憑尿液中呈安非他命陽性反應，並無法確實
      推算吸食時間距採集時間之長短，惟依上述資料推斷，最長可能不會超過四日
      」，亦有本院九十一年度毒聲字第三六三號卷附行政院衛生署藥物食品檢驗局
      八十一年二月八日（八一）藥檢壹字第００一一五六號函一紙可稽。
（三）此外，復有第二級毒品安非他命十六小包（驗後餘重為四七‧六九公克）扣案
      足資佐證，且扣案結晶體經送內政部警政署刑事警察局鑑驗結果，均檢出甲基
      安非他命成分，亦有該局九十一年三月二十二日刑鑑字第０九一００五０六五
      二號鑑驗通知書一件（見偵卷第二一頁及第二二頁）附卷可參。是依上開說明
      ，被告確有於九十一年二月二日中午十二時五十分許往前回溯九十六小時內之
      某時，在不詳地點施用第二級毒品安非他命之犯行，堪以認定。
（四）再者，被告前因施用毒品案件，經送觀察、勒戒後，認無繼續施用毒品之傾向
      ，由臺灣新竹地方法院檢察署檢察官於八十八年六月八日以八十八年度偵字第
      二○六七號不起訴處分確定後，復因施用毒品案件，經觀察、勒戒後，認有繼
      續施用毒品之傾向，續依本院以八十八年度毒聲字第二五五五號裁定送強制戒
      治，嗣其強制戒治因執行期滿三月後，成效經評定為合格，再依本院以八十九
      年度毒聲字第二二○一號裁定停止戒治並付保護管束，末於八十九年十二月十
      一日保護管束期滿（被告該次施用毒品案件，亦經本院以八十八年度竹簡字第
      八七四號判決判處有期徒刑六月確定）等情，此有臺灣新竹地方法院檢察署刑
      案資料查註紀錄表及臺灣高等法院被告全國前案紀錄表等附卷可稽。是被告本
      次施用安非他命之犯行，核屬三犯，應依法論科。
二、核被告甲○○所為，係犯毒品危害防制條例第十條第二項之施用第二級毒品罪。
    又其持有第二級毒品安非他命後進而施用，其持有第二級毒品安非他命之低度行
    為，應為施用之高度行為所吸收，爰不另論其持有第二級毒品罪。再被告有如事
    實欄所載前案紀錄，有臺灣新竹地方法院檢察署刑案資料查註紀錄表及臺灣高等
    法院被告全國前案紀錄表各一份在卷足參，其於執行完畢後之五年以內再犯本件
    有期徒刑以上之罪，為累犯，應依刑法第四十七條規定加重其刑。爰審酌被告素
    行不佳，前經觀察、勒戒、強制戒治後，再犯本件毒品犯行，顯然自制力薄弱，
    無視法令之禁止，且於本院審理中仍未坦白承認，犯後態度難謂良好，惟念其所
    為僅戕害自身身心健康等一切情狀，判處如主文所示之刑，以示懲戒。
三、扣案之第二級毒品安非他命十六包（驗後餘重為四七‧六九公克），屬違禁物，
    不問屬於被告與否，應依毒品危害防制條例第十八條第一項前段之規定，均予沒
    收銷燬之，至為警查獲時一併扣案之吸食器一組及分裝袋三個，被告否認為其所
    有，亦無足夠之證據得以證明確為被告所有，自不得宣告沒收，附此敘明。
據上論斷，應依刑事訴訟法第二百九十九條第一項前段，毒品危害防制條例第十條第
二項、第十八條第一項前段，刑法第十一條前段、第四十七條，判決如主文。
本案經檢察官劉邦繡到庭執行職務。
中      華      民      國    九十一    年     十一     月     十一    日
                              臺灣新竹地方法院刑事第二庭
                                      法  官  雷  雅  雯
右正本證明與原本無異。
如不服本判決，應於判決送達後十日內向本院提出上訴狀（應附繕本），上訴於臺灣
高等法院。
                                      書記官  汪  淑  菁
中      華      民      國    九十一    年     十一     月     十一    日
附錄本案論罪科刑法條全文：
毒品危害防制條例第十條第二項：
施用第二級毒品者，處三年以下有期徒刑。
